臺灣桃園地方法院刑事裁定　　　　　　 100年度聲字第3645號
聲　請　人　黃天福
即　被　告
指定辯護人　公設辯護人彭詩雯
上列聲請人因強盜案件，聲請具保停止羈押，本院裁定如下：
    主  文
聲請駁回。
    理  由
一、聲請意旨略以：聲請人所涉犯之強盜罪，雖為最輕本刑5 年
    以上有期徒刑之重罪，惟法院不可僅因有刑事訴訟法第 101
    條第1 項各款所列事由，不問羈押必要性是否存在，以羈押
    作為便利調查證據之手段。且基於重罪不得作為羈押唯一理
    由之原則，尚須考量有無滅證、逃亡等原因，是爰聲請准許
    具保停止羈押等語。
二、本院前以聲請人經訊問後，佐以被害人證述：聲請人有強取
    伊咖啡紅色皮包、行動電話，毆打並用保特瓶砸伊等語，足
    認被告涉犯最輕本刑5 年以上有期徒刑之重罪，有相當理由
    有逃亡之虞。且聲請人曾以言語要脅被害人，有反覆實施之
    虞，具羈押必要等情，裁定自民國100 年8 月18日羈押在案
    。
三、按被告經法官訊問後，認為犯罪嫌疑重大，所犯為死刑、無
    期徒刑或最輕本刑5 年以上有期徒刑之罪者。認為非予羈押
    ，顯難進行追訴、審判或執行者，得羈押之，刑事訴訟法第
    101 條第1 項第3 款定有明文。次按被告或辯護人得隨時具
    保聲請停止羈押，此觀刑事訴訟法第110 條第1 項自明。而
    法院應否准許被告或辯護人所為具保停止羈押之聲請，首應
    審酌聲請是否符合刑事訴訟法第11 4條不得駁回其聲請之情
    形。次則應考量羈押被告之原因是否繼續存在，故法院應就
    當初依刑事訴訟法第101 條第1 項第1 、2 、3 款規定對被
    告執行羈押之原因是否存在為論斷。若認羈押原因仍屬存在
    ，參諸刑事訴訟法第101 條之2 所規定「被告經法官訊問後
    ，雖有第101 條第1 項或第101 條之1 第1 項各款所定情形
    之一而無羈押之必要者，得逕命具保、責付或限制住居」規
    定之精神，尚須對是否有羈押必要性作審查。
四、經查：
（一）本件聲請人所涉犯強盜罪嫌並非最重本刑3 年以下有期徒
      刑、拘役或專科罰金之罪，且被告聲請書中未提及有何現
      罹疾病，非保外治療顯難痊癒之證明，是以尚未符合刑事
      訴訟法第114 條各款不得駁回具保聲請之法定要件，合先
      敘明。
（二）聲請人曾以「你如果報警，就拿炸彈炸死大家，放火燒你
      房子」之言語恫嚇被害人，並猛烈毆打被害人，且審酌本
      件事發乃肇因於聲請人與被害人之金錢糾紛，聲請人知悉
      被害人住處及有鑰匙可進入被害人住所，另聲請人曾有傷
      害被害人之前案紀錄，綜合上開情節以觀，聲請人顯有為
      解決金錢糾紛再與被害人起爭執之高度可能性存在，有反
      覆實施傷害行為之虞，羈押原因仍屬存在。況准許聲請人
      具保在外，無從避免聲請人再度侵擾或傷害被害人之可能
      ，本院斟酌再三，認仍具羈押必要性。
五、據上論斷，應依刑事訴訟法第220 條，裁定如主文。
中    華    民    國   100    年    9     月    23    日
                  刑事第十三庭  審判長 法  官  蔡虔霖
                                       法  官  葉韋廷
                                       法  官  張宏任
如不服本裁定應於送達後5 日內向本院提出抗告狀。
                                       書記官  陳美宜
中    華    民    國  100     年    9     月    26    日